---
title: "trabalho_econometria_I"
author: "Grupo do Trabalho"
date: "25/10/2020"
output: html_document
editor_options: 
  chunk_output_type: console
---

```{r setup, include=FALSE}
knitr::opts_chunk$set(echo = TRUE)
```



```{r, echo=FALSE, include=FALSE}
library(tidyverse)
library(scales)
library(readr) # Pacote para leitura de arquivo CSV
SUP_IES_2019 <- read_delim("C:/Users/angel/Downloads/microdados_educacao_superior_2019/Microdados_Educação_Superior_2019/dados/SUP_IES_2019.CSV", 
    "|", escape_double = FALSE, trim_ws = TRUE) # Leitura do arquivo (endereço do meu computador, necessária mudança)
SUP_IES_2019 <- SUP_IES_2019 %>% 
  mutate(VL_DESPESA_TOTAL = VL_DESPESA_PESSOAL_DOCENTE + VL_DESPESA_PESSOAL_TECNICO + VL_DESPESA_PESSOAL_ENCARGO + VL_DESPESA_CUSTEIO + VL_DESPESA_INVESTIMENTO + VL_DESPESA_PESQUISA + VL_DESPESA_OUTRA,
         VL_RECEITA_TOTAL = VL_RECEITA_PROPRIA + VL_RECEITA_TRANSFERENCIA + VL_RECEITA_OUTRA)
```

```{r,echo=FALSE, include=FALSE}
library(broom) # pacote
library(gmodels) # pacote
library(lmtest) # pacote
```


# REGRESSÃO SIMPLES

## Estatísticas de Teste e Intervalos de Confiança
```{r, echo=FALSE}
rs <- lm(VL_DESPESA_TOTAL ~ VL_RECEITA_TOTAL, data = SUP_IES_2019) # função de regressão
summary(rs)
ci(rs)
```


```{r,echo=FALSE}
rs_augmented <- rs %>% 
  augment()
ggplot(rs_augmented, aes(VL_RECEITA_TOTAL, VL_DESPESA_TOTAL)) +
  geom_point(alpha = 0.2) +
  geom_smooth(method = "lm") +
  scale_x_log10(labels = label_number()) +
  scale_y_log10(labels = label_number()) +
  labs(x = "Receita Total",
       y = "Despesa Total",
       title = "Despesa em Função da Receita\nde Universidades Brasileiras",
       caption = "Fonte: INEP") 

```

## Analisando os resíduos da regressão simples:
```{r, echo=FALSE}
rs_augmented <- rs %>% 
  augment()
ggplot(rs_augmented, aes(.fitted, .resid)) +
  geom_point() +
  geom_hline(yintercept = 0, color = "red") +
  labs(y = "Resíduos",
       x = "Valores Ajustados da Despesa Total")
```

## Testando a hipótese de heterocedasticidade dos resíduos da regressão simples:
```{r,echo=FALSE}
bptest(rs)
```

## Corrigindo os erros padrão através da matriz robusta de White
```{r, echo=FALSE}
# o pacote lmtest será usado através de sua função coeftest para resolver a questão da heterocedasticidade
# além disso, o pacote Sandwich será usado para obtenção da matriz de variância-covariância
# lm test foi carregado em chunks anteriores
library(sandwich)
coeftest(rs, vcov = vcovHC(rs, type = "HC0"))
```


# REGRESSÃO MÚLTIPLA

##  Estatísticas de Teste e Intervalos de Confiança
```{r, echo=FALSE}
rm <- lm(VL_DESPESA_TOTAL ~ VL_RECEITA_TOTAL + QT_LIVRO_ELETRONICO + factor(CO_REGIAO) + factor(TP_CATEGORIA_ADMINISTRATIVA) + IN_CAPITAL, data = SUP_IES_2019)
summary(rm)
ci(rm)
```


## Analisando os resíduos da regressão múltipla:
```{r, echo=FALSE}
rm_augmented <- rm %>% 
  augment()
ggplot(rm_augmented, aes(.fitted, .resid)) +
  geom_point() +
  geom_hline(yintercept = 0, color = "red") +
  labs(y = "Resíduos",
       x = "Valores Ajustados da Despesa Total")
```

## Testando a hipótese de heterocedasticidade dos resíduos da regressão múltipla:
```{r,echo=FALSE}
bptest(rm)
```

## Testando hipóteses a respeito da qualidade dos modelos de regressão simples e múltipla usando a razão da verossimilhança (RV)
```{r, echo=FALSE}
lrtest(rs, rm)
```

